# 请教陈版？同一控制下企业合并权益变动表的有关比较数据的追溯问题

提问人：lh_2311 时间：2015-03-25 17:20:59
情况：A公司于 2013 年 2 月由甲公司出资 1000 万元成立， 2014 年 1 月，甲公司将其下属全资子公司B（B公司于 2012 年 2 月成立）的全部股权划转给A公司，A构成了对B公司的企业合并。 问题： 请问A公司在编制 2014 年度的合并报表时，权益变动表中 “上年年初未分配利润”是否应将B公司年初的金额反应过来？ 还望陈版指导 谢谢！

回答人：chenyiwei
本案例中，合并方A公司于 2013 年 2 月成立，因此其编制合并报表最早可追溯到 2013 年 2 月，而不追溯到更早的年度或期间。相应地，A的合并报表层面所反映的B的留存收益应当只是在将B纳入合并报表范围期间B的损益所形成的部分，所以合并权益变动表中B的年初未分配利润为零，本年发生额为 2013 年 2 月以后产生的损益及其累积形成的留存收益金额。

提问人：zhs7403 时间：2015-03-25 21:24:14
陈老师。您的回答没问题，符合解释 6 的规定。我理解是否还单独应当有一个数字等于被合并方刚进入的净资产？放在权益变动表中的投资者投入？后面损益向您说的正常列入即可

回答人：chenyiwei
可以这样理解。该金额一般在资产负债表上列入资本公积。

提问人：lh_2311 时间：2015-04-03 16:10:33
不好意思 陈版，上述问题应修改为： 沿上例，假设A合并B时，合并对价大于合并日B公司在最终控制方合并报表账面价值份额，且A公司无资本公积余额。在这样的情况下，A公司可比较报表（ 2013 年）中， B公司 2013 年 2 月以后实现的利润数，需在 2013 年末资产负债表中的资本公积反映还是未分配利润反映？为什么？ 谢谢！

回答人：chenyiwei
合并日因合并对价超出被合并方帐面净资产的差额调整资本公积的，一般不建议从留存收益转一部分到资本公积去弥补资本公积的红字。建议优先考虑保证合并报表层面留存收益的完整性。

回答人：chenyiwei
应反映在未分配利润中，这是把B历年的净利润纳入合并报表的自然滚存结果。

提问人：有山有水 时间：2015-05-14 21:32:50
陈版主好： 1 、对于留存收益，A的合并报表层面反映的为B纳入合并范围后形成的部分，之前形成的是在合并的过程中，长投抵销了吧？ 2 、如这个问题在变动一下， 2013 年 2 月，甲公司用B公司的股权投资设立A公司，那么A公司在编制 2013 年度的合并财务报表时， 2013 年期初是否进行追溯调整，有无值？谢谢。

回答人：chenyiwei
1 、更早期间的被合并方利润表没有纳入合并范围，自然这部分更早期间形成的留存收益也不会恢复。 2 、合并报表从A的成立日开始编制，此前期间无数据。